臺灣嘉義地方法院刑事判決　　　　　　　 96年度易字第249號
公　訴　人　臺灣嘉義地方法院檢察署檢察官(陳慧玲)
被　　　告　甲○○
　　　　　　　　　　現於台灣嘉義監獄鹿草分監
上列被告因竊盜案件，經檢察官提起公訴（96年度偵字第1488、
1599號），本院於準備程序進行中，被告就被訴事實為有罪之陳
述，經裁定行簡式審判程序，本院判決如下：
    主  文
甲○○(一)犯毀壞安全設備、攜帶兇器竊盜罪，累犯，處有期徒刑
柒月；(二)犯夜間侵入住宅竊盜罪，累犯，處有期徒刑柒月；(三)犯
夜間侵入住宅踰越安全設備竊盜罪，累犯，處有期徒刑柒月；
(四)犯竊盜罪，累犯，處有期徒刑參月；(五)犯攜帶兇器竊盜罪，累
犯，處有期徒刑柒月，扣案手套壹雙沒收；(六)犯攜帶兇器竊盜罪
，累犯，處有期徒刑柒月，扣案手套壹雙沒收；(七)犯竊盜罪，累
犯，處有期徒刑參月；(八)犯竊盜罪，累犯，處有期徒刑參月，於
刑之執行前，令入勞動場所強制工作參年；應執行有期徒刑貳年
陸月，並應於刑之執行前，令入勞動場所強制工作參年，扣案手
套壹雙沒收。
    事  實
一、甲○○有下列竊盜前案資料：
(一)、因竊盜案件，經本院於民國（下同）81年10月9日，以81 訴
    字第524號判決判處有期徒刑1年11月，再經臺灣高等法院臺
    南分院以81上訴字第2295號判決駁回上訴確定。
(二)、因竊盜案件，經本院於83年6月28日，以83年訴字第342號判
    決判處有期徒刑1年確定。
(三)、因竊盜案件，經本院於84年1月16日，以83年度訴字第759號
    判決判處有期徒刑3年2月，並於刑之執行前強制工作3年。
    上開2案執行至88年9月18日假釋付保護管束。
(四)、因竊盜案件，經本院於89年11月21日，以89年度易字第778
    號判決判處有期徒刑1年確定，上開假釋並經撤銷，2罪刑接
    續至92年6月6日執行完畢出監。
(五)、因竊盜案件，經臺灣臺南地方法院於95年5月30日，以95年
    簡字第1634號判決判處有期徒刑5月確定。
(六)、因竊盜案件，經本院於95年7月31日，以95年易字第319號判
    決判處有期徒刑2年，再經臺灣高等法院臺南分院於95年12
    月28日以95年上訴字第1069號判決判處免訴確定。
(七)、因竊盜案件，經本院於95年8月17日，以95年嘉簡字第1086
    號判決判處有期徒刑3月，再經本院合議庭於95年10月12日
    ，以95年簡上字第195號判決駁回上訴確定。
(八)、因竊盜案件，經本院於95年9月29日，以95嘉簡字第1304號
    判決判處有期徒刑3月確定。
(九)、因竊盜案件，經本院於95年12 月29日，以95年嘉簡字第
    1788號判決判處有期徒刑4月確定。
(十)、因竊盜案件，經本院於96年3月26日，以96年易字第185號判
    決判處有期徒刑1年確定。
二、甲○○仍不知惕勵，竟意圖為自己不法所有之犯意，先後於
    如附表所示竊盜時間、地點，以如附表所示手段，竊取如附
    表所示被害人財物（附表編號1、4、8侵入住宅行為，均未
    經告訴）。甲○○於上開竊盜行為得手後，於95年11月16
    日、17日，在嘉義縣鹿草鄉下半天農場附近之甘蔗田，將附
    表編號5、6行為竊得之電纜線剝去塑膠外皮，將電纜線內之
    銅線以共約7000元之代價販賣給姓名、年籍不詳綽號「黑狗
    」之成年男子，得款後連同上開竊得現金全數花用一空，並
    將其餘無法變現之竊得物品，均丟棄在其嘉義縣水上鄉大堀
    村江竹子腳1-2號住處旁之嘉南大圳中，嗣經警據報後循線
    查獲。甲○○並於96年1月22日配合警方至上開附表編號5、
    6 竊盜行為之地點（即嘉義縣鹿草鄉下半天農場潭埔72分15
    號電線桿、潭埔53分26號南分6號電線桿），查扣其所有供
    犯罪使用之手套1雙與剝除之電纜線外皮1批（已發還臺電公
    司太保服務所配電服務員蕭漢炯具領保管）等物。
三、案經嘉義縣警察局報告臺灣嘉義地方法院檢察署檢察官偵查
    起訴。
    理  由
一、按除被告所犯為死刑、無期徒刑、最輕本刑為3年以上有期
    徒刑之罪或高等法院管轄第一審案件者外，於法院行準備程
    序進行中，被告先就被訴事實為有罪之陳述時，審判長得告
    知被告簡式審判程序之旨，並聽取當事人、代理人、辯護人
    及輔佐人之意見後，裁定進行簡式審判程序；且受命法官行
    準備程序，與法院或審判長有同一之權限；又簡式審判程序
    之證據調查，不受刑事訴訟法第159條第1項、第161條之2、
    第161條之3、第163條之1及第164條至第170條規定之限制，
    刑事訴訟法第273條之1第1項、第279 條第2項前段、第273
    條之2分別定有明文。查本件被告甲○○所犯為死刑、無期
    徒刑、最輕本刑為3年以上有期徒刑以外之罪，且非高等法
    院管轄第一審之案件，經本院合議庭裁定由受命法官行準備
    程序時，被告就被訴事實為有罪之陳述後，復經本院合議庭
    裁定由受命法官獨任行簡式審判程序，是其證據之調查，自
    不受刑事訴訟法第159條第1項、第161條之2、第161條之3、
    第163條之1及第164條至第170條規定之限制，合先敘明。
二、訊據被告甲○○對於上開犯罪事實坦承不諱，核與被害人庚
    ○○○（見嘉縣警刑偵三字第0960072076號卷，以下簡稱「
    警卷一」，第18-19頁）、戊○○（見警卷一第8-9頁）、丙
    ○○（見警卷一第10-11頁）、乙○（見警卷一第12-13頁）
    、己○○（見警卷一第14-15頁)、丁○○（見警卷一第
    16-17 頁）之警詢陳述相符，且與證人蕭漢炯即臺灣電力股
    份有限公司配電員（見警卷二第4-5，96年偵字第1448號卷
    第9頁）警詢及偵訊之證述相符，並有行竊現場指認照片20
    張（見警卷一第20-25頁、警卷二第6-10頁）、被害報告單6
    張（見警卷一第31頁）、扣押物品目錄表1張（見警卷二第
    11頁）、贓物認領保管單1紙（見警卷二第12頁）、電力（
    訊）線路失竊現場調查報告表2張（見警卷二第13、14頁）
    附卷可佐，可信被告自白確與事實相符；本件事證已臻明確
    ，被告竊盜犯行堪以認定。
三、
(一)、按刑法上所謂兇器，其種類並無限制，凡客觀上對於人之生
    命、身體、安全構成威脅，具有危險性之兇器均屬之，且祇
    須行竊時攜帶此種具有危險性之兇器為已足，並不以攜帶之
    初有行兇之意圖為必要，有最高法院79年度台上字第5253
    號判例可資參照。被告甲○○附表編號1行為時使用之螺絲
    起子、附表編號5、6行為時使用之剪刀、美工刀，均為金屬
    材質，且甚為鋒利，若持以攻擊人身，自足成傷，在客觀上
    對人之生命、身體具有危險性，足供作為兇器使用。
(二)、按刑法第321條第1項第2款規定將「門扇」、「牆垣」、「
    其他安全設備」並列。則所謂「門扇」應專指門戶而言，係
    分隔住宅或建築物內外之出入口大門。而所謂「其他安全設
    備」，指門扇、牆垣以外，依社會通常觀念足認為防盜之一
    切設備者，即屬相當。窗戶、建築物之屋頂、內部諸門，具
    有防閑之效用，依社會通常之觀念，屬於維護安全之防盜設
    備，自屬同條文規定之安全設備。被告如附表編號3行為時
    踰越窗戶進入屋內，該窗戶有防閑功能，依上述說明，自屬
    安全設備。
(三)、刑法第321條第1項第2款之毀越門扇牆垣，係指毀損或超越
    及踰越門扇牆垣而言。使用鑰匙，開啟房門入內行竊，既未
    毀壞，亦非踰越，顯與毀越安全設備竊盜之情形不同。最高
    法院22年上字第454號、63年台上字第50號判例意旨參照。
    則被告附表編號2、4、8行為時，因被害人大門未上鎖，直
    接入內行竊，與刑法第321條第1項第2款之毀越門扇之要件
    不符。
(四)、再按刑法第321條第1項所列各款為竊盜之加重條件，如犯竊
    盜罪兼具數款加重情形時，因竊盜行為祇有一個，仍祇成立
    一罪，不能認為法律競合或犯罪競合，但判決主文應將各種
    加重情形順序揭明，理由並應引用各款，俾相適應，有最高
    法院69年台上字第3945號判例可參。
(五)、核被告所為，係分別犯附表「所犯法條」欄所示之加重竊盜
    或竊盜罪。
(六)、公訴意旨以被告如附表編號2所為，係犯刑法第321條第1項
    第1、2款夜間侵入住宅、踰越門扇竊盜罪，然被告利用該住
    宅大門未上鎖之際，自大門進入屋內行竊，與刑法第321條
    第1項第2款之毀損、踰越門扇之要件不符，已如前述，被告
    此部分行為僅成立刑法第321條第1項第1款之夜間侵入住宅
    竊盜罪。
(七)、另公訴意旨認被告上開附表編號4、8犯行，自大門進入屋內
    行竊，係犯刑法第321條第1項第2款之加重竊盜罪，容有誤
    會，已如前述，被告行為應成立刑法第320條第1項之普通竊
    盜罪，起訴法條應予變更。
(八)、被告前因竊盜案件，經本院以83年度訴字第759號判決判處
    有期徒刑3年2月，執行至88年9月18日假釋付保護管束，又
    因竊盜案件，經本院以89年度易字第778號判決判處有期徒
    刑1 年確定，上開假釋並經撤銷，2罪刑接續至92年6月6日
    執行完畢出監等情，有其刑案資料查註紀錄表、臺灣高等法
    院被告全國前案記錄表在卷可參，茲於5年以內再故意犯本
    件有期徒刑以上之罪，自應依刑法第47條第1項規定，分別
    論以累犯，加重其刑。
(九)、爰審酌被告犯罪之動機、目的、手段，及其生活狀況、智識
    程度、所竊物品之價值，及其有竊盜前科，仍不知悔改，不
    思以正當方式獲取財物，而多次竊取他人財物，危害社會治
    安匪淺，不宜寬貸，且所竊財物多花用殆盡，又無力賠償被
    害人損失，惟考量其事後坦承犯行，態度尚稱良好等一切情
    狀，量處如主文所示之刑，以資懲儆。
(十)、被告為具有謀生能力之成年人，不思以正當途徑獲取金錢，
    竟自81年間起即有竊盜前科，此後又陸續有竊盜遭判刑之事
    實，詳如「事實欄」一所示，素行不佳，而前案甫於92年間
    執行完畢，仍不知悔改，又再犯多次竊盜犯行，顯見其有犯
    罪之習慣，僅藉刑法自由刑之執行，實不足以徹底根絕其惡
    性，為矯正其竊盜惡習，維護社會治安，故有施以保安處分
    矯治之必要，應依竊盜犯贓物犯保安處分條例第3條第1項之
    規定，諭知應於刑之執行前令入勞動場所強制工作3年。
(十一)、扣案之手套1雙係被告所有，供附表5、6竊盜犯行所用之物
    ，業據被告供陳在卷，應依刑法第38條第1項第2款規定併予
    宣告沒收。至未扣案之螺絲起子、剪刀、美工刀，無法證明
    尚未滅失，未免將來執行之困難，爰不宣告沒收。
四、依刑事訴訟法第299條第1項前段、第273條之1第1項，第300
    條、刑法第320條第1項、第321條第1項第1、2、3款、刑法
    第47條第1項，第38條第1項第2款、第51條第5款，竊盜犯贓
    物犯保安處分條例第3條第1項，判決如主文。
本案經檢察官陳慧玲到庭執行職務
中　　華　　民　　國　　96　　年　　5 　　月　　31　　日
                  刑事第五庭    法　官　洪嘉蘭
上列正本證明與原本無異。
如不服本判決，應於判決送達後10日內向本院提出上訴狀（應附
繕本）。告訴人或被害人如對於本判決不服者，應具備理由請求
檢察官上訴，其上訴期間之計算係以檢察官收受判決正本之日期
為準。
中　　華　　民　　國　　96　　年　　5 　　月　　31　　日
                        　    　書記官　吳明蓉
附表：犯罪事實一覽表
┌──┬────┬──────┬─────┬──────┬───────┬──────┐
│編號│時間    │地點        │被害人    │竊得財物    │手段          │所犯法條    │
├──┼────┼──────┼─────┼──────┼───────┼──────┤
│1   │95年7月 │嘉義縣朴子市│庚○○○  │新台幣60元  │持客觀上足供兇│刑法第321條 │
│    │上旬某日│雙溪里7鄰194│          │            │器使用之螺絲起│第1項第2、3 │
│    │1日     │號          │          │            │子1把翹開門鎖 │款          │
│    │        │            │          │            │後，入內竊盜  │            │
├──┼────┼──────┼─────┼──────┼───────┼──────┤
│2   │95年7月 │嘉義縣朴子市│戊○○    │手機2支（門 │夜間自大門侵入│刑法第321條 │
│    │21日凌晨│竹圍里四維路│          │號0000000000│住宅竊盜      │第1項第1款  │
│    │1時許   │二段261巷2弄│          │、0000000000│              │            │
│    │        │34號1樓2    │          │）、錢包1個 │              │            │
│    │        │            │          │（內有現金  │              │            │
│    │        │            │          │1000元及機車│              │            │
│    │        │            │          │鑰匙1串）   │              │            │
├──┼────┼──────┼─────┼──────┼───────┼──────┤
│3   │95年7月 │嘉義縣朴子市│丙○○    │現金1萬元   │夜間自窗戶侵入│刑法第321條 │
│    │24日凌晨│佳禾里東安寮│          │            │住宅竊盜      │第1項第1、2 │
│    │5時15分 │14號之1     │          │            │              │款          │
│    │許      │            │          │            │              │            │
├──┼────┼──────┼─────┼──────┼───────┼──────┤
│4   │95年8月 │嘉義縣朴子市│乙○      │行動電話1支 │自大門侵入住宅│刑法第320條 │
│    │中、下旬│小糠榔52號  │          │（門號      │竊盜          │第1項       │
│    │某日下午│            │          │0000000000）│              │            │
│    │17時許  │            │          │、現金3000元│              │            │
│    │        │            │          │（起訴書漏載│              │            │
│    │        │            │          │）          │              │            │
├──┼────┼──────┼─────┼──────┼───────┼──────┤
│5   │95年11月│嘉義縣鹿草鄉│臺灣電力股│電纜線1捆   │持客觀上足供兇│刑法第321條 │
│    │15日晚間│下半天農場  │份有限公司│            │器使用之剪刀、│第1項第3款  │
│    │10時許  │            │          │            │美工刀各1把   │            │
├──┼────┼──────┼─────┼──────┼───────┼──────┤
│6   │95年11月│嘉義縣鹿草鄉│臺灣電力股│電纜線1捆   │持客觀上足供兇│刑法第321條 │
│    │中旬某日│下半天農場  │份有限公司│            │器使用之剪刀、│第1項第3款  │
│    │        │            │          │            │美工刀各1把   │            │
├──┼────┼──────┼─────┼──────┼───────┼──────┤
│7   │95年12月│嘉義縣朴子市│己○○    │皮包1個（內 │徒手竊取      │刑法第320條 │
│    │1日23時 │海通路44號之│          │有現金6500元│              │第1項       │
│    │20分許  │1（鹹酥雞攤 │          │、行動電話1 │              │            │
│    │        │位）        │          │支（門號    │              │            │
│    │        │            │          │0000000000）│              │            │
├──┼────┼──────┼─────┼──────┼───────┼──────┤
│8   │96年1月2│嘉義縣朴子市│丁○○    │現金2000元  │自大門侵入住宅│刑法第320條 │
│    │日下午16│仁和里5鄰40 │          │            │竊盜          │第1項       │
│    │時許    │號          │          │            │              │            │
└──┴────┴──────┴─────┴──────┴───────┴──────┘
附錄法條：
中華民國刑法第320條第1項
意圖為自己或第三人不法之所有，而竊取他人之動產者，為竊盜
 罪，處5年以下有期徒刑、拘役或5百元以下罰金。
中華民國刑法第321條第1項第1、2、3款
犯竊盜罪而有左列情形之一者，處 6 月以上、 5 年以下有期徒
刑：
一  於夜間侵入住宅或有人居住之建築物、船艦或隱匿其內而犯
    之者。
二  毀越門扇、牆垣或其他安全設備而犯之者。
三  攜帶兇器而犯之者 。
